

HABILIDADES PROFESIONALES

Liderazgo y gestion de equipos GIT.

Javascript,

HTML5,

CSS3,

React,

Enzyme js,

React testing,

Modern Vanilla JS,

Wordpress,

Agile Environment,

Frontend, CLOUD & CI/CD,

Shell,

Backend (Node JS),

BBDD,

HABILIDADES PERSONALES

Creatividad Resilente Orientado a resultados Motivado para aprender Positivo ante retos nuevos Habilidades comunicativas

CONTACTO

M: +34 722 116 357 E: jaimesanchezgalvis@gmail.com W: www.jaimesanchezgalvis.com

REDES SOCIALES

www.linkedin.com/in/jaimesanchezgalvis/

JAIME SANCHEZ GALVIS

FRONT-FND DEVELOPER

ACERCA DE MI:

Estudie ingeniería electrónica he realizado varios proyectos online con wordpress a partir de 2020 inicie de forma seria a estudiar programación, hice un BootCamp Full Stack Developer, y otros cursos de HTML, CSS, JavaScript y React, tengo experiencia trabajando en equipo, soy una persona orientada a objetivos, resolutiva y me encanta estudiar.

EXPERIENCIA LABORAL

FRONT DEVELOPER

Independiente | 2020 - 2022

- Creación de la web para aumentar productivad del equipo
- Creación flyers y folletos publicitarios
- Creación de canales de YouTube y Podcasts
- Todos los proyectos los actializao en:
- https://jaimesanchezgalvis.com/#/proyectos

INDEPENDENT BUSINESS OWNER

ACN, Inc. "Servicios de telecomunicacionesr" | Ene 2011 - Jun 2020

- Crear organizaciones de distribución comercial
- Organizar eventos de formación
- Entrenar equipos de ventas

INGENIERO DE SOPORTE

Grupo Amarey | Junio 2008 - Junio 2010

- Crear desde cero el departamento de servicio técnico en la compañía.
- Planeación y ejecución de mantenimientos de dispositivos
- Presentación y formación nuevas tecnologia a clientes

EDUCACION

REACT DE CERO A EXPERTO (HOOKS Y MERN) Udemy | 2021

FULL STACK DEVELOPER Upgrade hub | 2020

COMMUNITY MANAGER

Foment Formació | 2018

INGENIERO ELECTRONICO

Universidad los libertadores | 2000-2007

RECONOCIMIENTOS

Reconocimiento Como Regional Vice President ACN, Inc. | Octubre 2019 Rotterdam Reconocimiento Como Director Regional ACN, Inc. | Octubre 2016 Madrid, Spain